臺灣臺中地方法院小額民事判決
　　　　　 110年度沙小字第751號
原      告  賜維特生技股份有限公司

法定代理人  張敏豪  
訴訟代理人  鍾欣潔  
被      告  何正榮  


上列當事人間請求給付貨款事件，本院於民國111年8月25日言詞
辯論終結，判決如下：
    主      文
原告之訴及其假執行之聲請均駁回。
訴訟費用新臺幣1,000元由原告負擔。
    事實及理由
一、按法定代理人之代理權消滅者，訴訟程序在有法定代理人或
    取得訴訟能力之本人，承受其訴訟以前當然停止；承受訴訟
    人，於得為承受時，應即為承受之聲明；聲明承受訴訟，應
    提出書狀於受訴法院，民事訴訟法第170條、第175條第1項
    、第176條分別定有明文。經查，原告公司之法定代理人原
    為張銘倖，嗣後變更為張敏豪，原告公司之新任法定代理人
    張敏豪聲明承受訴訟，於法核無不合，合先敘明。
二、原告主張：被告於民國106年5月8日向原告購買藥品，買賣
    價金共新臺幣（下同）31,160元，原告將藥品交付給被告並
    簽發統一發票交給被告收執後，被告迄今仍未給付上開貨款
    。為此，依買賣契約之法律關係提起本件訴訟請求被告給付
    。並請求法院判決：（一）被告應給付原告31,160元，及自
    起訴狀繕本送達次日起至清償日止依照年息5％計算之利息。
    （二）訴訟費用由被告負擔。（三）願供擔保，請准宣告假
    執行。
三、被告抗辯：沒有向原告訂貨，收到原告錯誤商品有電話聯繫
    原告處理，但原告都沒有處理，貨品都放到已過期。並聲明
    ：請求駁回原告之訴，訴訟費用由原告負擔。
四、得心證之理由：
（一）當事人主張有利於己之事實者，就其事實有舉證之責任，
      民事訴訟法第277條前段定有明文。復按民事訴訟如係由
      原告主張權利者，應先由原告負舉證之責，若原告先不能
      舉證，以證實自己主張之事實為真實，則被告就其抗辯事
      實即令不能舉證，或其所舉證據尚有疵累，亦應駁回原告
      之請求（最高法院17年度上字第917號民事裁判意旨參照
      ）。本件原告雖主張兩造間有買賣藥品之事實，但為被告
      所否認，則原告就兩造間有已成立買賣契約之事實，自應
      負舉證責任。　　
（二）原告雖提出應收帳款明細表為證，但此僅得證明原告將貨
      物送至被告處之事實，而對原告之主張，被告以：並未向
      原告訂購貨物，是原告自行將貨品送來，且以電話聯繫原
      告將貨品取回，但原告並未處理，直至藥品已過期等情抗
      辯，且提出相片、賜為特退貨帳款明細表等為證，原告訴
      訟代理人就被告上述抗辯及所提證據，於本院111年8月25
      日言詞辯論程序中表示「沒有意見」，而未加以爭執。因
      此，本院認為，原告雖將貨品送至被告處，但並未就兩造
      間已成立買賣契約為證明。兩造間既無買賣契約存在，被
      告未向原告訂購貨物，原告自行將貨品送至被告處，經被
      告通知後，復未取回，則無法認為原告單方寄送藥品給被
      告，係依據兩造已成立之買賣契約所為物品之交付。兩造
      間既無買賣關係存在，原告依據買賣契約請求被告給付貨
      款31,160元，及自起訴狀繕本送達次日起至清償日止依照
      年息5％計算之利息，應無理由，應予駁回。原告請求不被
      允許，其假執行聲請亦沒有理由，應併予駁回。
五、依民事訴訟法第436條之19第1項規定，確定本件訴訟費用額
    為1,000元，依民事訴訟法第78條，命由原告負擔之。
中　　華　　民　　國　　111 　年　　9 　　月　　6 　　日
                        臺灣臺中地方法院沙鹿簡易庭
                            法  官  劉國賓
以上為正本，係照原本作成。
如不服本判決，應於送達後廿日內，以判決違背法令為理由，向
本院提出上訴狀並表明上訴理由（上訴理由應表明一、原判決所
違背之法令及其具體內容；二、依訴訟資料可認為原判決有違背
法令之具體事實），如於本判決宣示後送達前提起上訴者，應於
判決送達後廿日內補提上訴理由書（須附繕本）。
中　　華　　民　　國　　111 　年　　9 　　月　　6 　　日
                            書記官  張隆成